# 技术改造试生产过程中产生的收入是否冲在建工程成本？

提问人：a1234gxp 时间：2020-12-03 12:22:00
化工企业对生产装置进行技术改造提升产能，改造的同时生产装置不停产。有以下几个问题想请教陈版主：
1.这些技术改造能否在整体试生产完成验收后一同转固？
2.技术改造期间产生的收入是否需要冲减在建工程的成本？

回答人：chenyiwei
1 、不清楚具体情况，建议考虑《企业会计准则第 17 号——借款费用》第十四条规定。
2 、由于“改造的同时生产装置不停产”，则是否可能无法判断哪些试生产产品与此次改造相关？如果无法合理区分的，则改造期间生产的产品全部正常核算收入、成本，不冲减在建工程成本。